【裁判字號】    98,訴,303
【裁判日期】    980508
【裁判案由】    侵權行為損害賠償
【裁判全文】
臺灣臺北地方法院民事判決               98年度訴字第303號
原      告  丁○○
被      告  丙○○○
            甲○○
            乙○○
                        7
上列三人共同
訴訟代理人  粘舜權律師
            吳茂榕律師
上列當事人間因妨害自由案件原告提起刑事附帶民事訴訟，請求
侵權行為損害賠償事件（97年度附民字第233 號），經本院刑事
庭移來，本院於中華民國98年4 月13日言詞辯論終結，判決如下
：
    主  文
被告丙○○○應給付原告新台幣拾萬元，被告甲○○、乙○○各
應給付原告新台幣陸萬元，及均自民國九十四年六月十五日起至
清償日止，按年息百分之五計算之利息。
原告其餘之訴駁回。
訴訟費用由被告丙○○○負擔百分之四，被告甲○○、乙○○各
負擔百分之二，餘由原告負擔。
本判決原告勝訴部分，於原告分別以新台幣參萬參仟元為被告丙○○○供擔保，各以新台幣貳萬元為被告甲○○、乙○○供擔保
後，得假執行；但被告丙○○○以新台幣拾萬元為原告預供擔保
，被告甲○○、乙○○各以新台幣陸萬元為原告預供擔保後，各
得免為假執行。
原告其餘假執行之聲請駁回。
    事實及理由
壹、程序事項
一、按訴狀送達後，原告不得將原訴變更或追加他訴，但請求之
    基礎事實同一、擴張或減縮應受判決事項之聲明者，原告得
    將原訴變更或追加他訴。民事訴訟法第255 條第1 項第2 款
    、第3 款分別定有明文。經查，本件原告本以被告加害生命
    、身體之事恐嚇原告致侵害原告自由權之基礎事實起訴，訴
    之聲明第一項為「被告應賠償原告新台幣（下同）500 萬元
    及在國際獅子會中文會刊與獅子會300F區東海岸獅訊公開登
    載道歉，並自起訴狀繕本送達之翌日即民國97年5 月25日起
    至清償日止，按年利率百分之五計算之利息」，嗣訴訟進行
    中，原告於97年12月25日本院審理時改稱其自由權和名譽權
    受被告侵害請求慰撫金各為250 萬元，請求被告道歉的部分
    也包括自由權和名譽權遭受侵害（見本院卷97年12月25日言
    詞辯論筆錄第1 、2 頁），即減縮原告自由權受侵害部分為
    250 萬元及刊登道歉啟事，另追加原告名譽權受侵害部分為
    250 萬元及刊登道歉啟事。核原告訴之聲明變更，就減縮部
    分因主張之基礎事實同為侵害其自由權，僅減縮應受判決事
    項之聲明，揆之首揭說明，減縮部分所為訴之變更應予准許
    。
二、追加之訴基礎事實則為「被告至今仍不斷在外散播謠言誣蔑
    損害原告之名譽，使原告名譽受損、身心遭受重創，被告亦
    在民事答辯狀上胡言亂語，誣指原告在獅子會台灣總會（20
    06至2007年度）與訴外人李元吉議長等人勾結企圖利用職權
    A 錢舞弊、偽造文書、詐欺等惡意誣衊，並到處放話說原告
    深好欺負女人，是最怕太太最沒用的男人等惡言惡語，在台
    灣總會又是積壓公文又給獅友百般刁難，嚴重損傷原告之人
    格和名譽。如此這般惡劣心思欲置他人名譽掃地之行徑，已
    劇烈地嚴重使原告之人格和名譽受到嚴重之損害，為此被告
    等人應刊登道歉啟事外，另應再給付250 萬元之名譽損害賠
    償金及刊登道歉啟事。」，可知追加之訴與原訴關於被告以
    加害生命、身體之事恐嚇原告致侵害原告自由權之基礎事實
    顯然不同，兩者爭點並無共同性，審理範圍亦無同一性，本
    院無從就原訴訟及證據資料予以利用審酌，亦有礙於被告之
    防禦權，而對被告不利益，甚為明顯，揆諸前開說明，原告
    追加之訴與原訴間並非請求之基礎事實同一，且被告不同意
    原告訴之追加（參同前本院言詞辯論筆錄第1 頁），若准許
    原告訴之追加，徒使訴訟之終結延滯，並有礙訴訟之終結，
    自不應准許。從而，原告追加名譽權受侵害部分250 萬元及
    刊登道歉啟事部分為不合法，應予駁回。
貳、實體事項
一、原告起訴主張：
（一）被告丙○○○（前國際獅子會三００複合區台灣總會《下
      稱獅子會台灣總會》主計長）、甲○○、乙○○於民國96
      年6 月29日在台北市○○○路○段15-2號3樓獅子會台灣總
      會議長辦公室恐嚇威脅原告（前獅子會台灣總會執行長）
      及訴外人李元吉（前獅子會台灣總會議長）及周念雲（前
      中文會刊社社長）等人，經台灣台北地方法院檢察署檢察
      官依妨害自由罪依法提起公訴，且經鈞院刑事庭97年度易
      字第1026號判決及台灣高等法院刑事庭97年度上易字第21
      40號駁回上訴有罪定讞。被告自始至終毫無悔意，並曾於
      96年2 月12日教唆電話恐嚇欲置原告全家於非命，令原告
      全家心生恐懼未敢提出告訴，如今依舊無視法紀，竟明目
      張膽找來兄弟到獅子會台灣總會辦公室恐嚇威脅。
（二）原告自從為被告恐嚇威脅後，長期來恐懼焦慮不安每天痛
      苦度日，精神恍惚無法正常生活，必須依賴藥物來抑制病
      痛，全家陷入恐懼害怕，經醫師診斷證明原告夫婦均已罹
      患了焦慮憂鬱症，必須繼續長期服藥治療。被告丙○○○
      生性惡劣, 經常向獅友揚言她有道上和大陸仔挺她，仗勢
      凌人漠視法紀。被告在97年3 月被台北地方法院檢察署檢
      察官提起公訴之前，曾經於96年2 月8 日在台北市萬喜樓
      餐廳，當著訴外人李元吉議長和郭敦輝獅友面前揚言要向
      原告全家開槍。並在96年2 月12日下午6 時44分及10時10
      分連續兩次叫不同人打電話到原告宜蘭家要脅恐嚇，在電
      話中揚言說: 「你是丁○○! 你竟敢對丙○○○亂爆料，
      我會在過年 (農曆)，你兒女孫子回家過年時，用槍把你
      們全家性命掃光光! 」等語。當時原告非常畏懼不敢報案
      ，全家躲到梨山過年，兒子在竹北市的游恆懿內科診所也
      被迫停診，後經訴外人黃忠源及潘啟明獅友出面遏阻協助
      化解了事幸未遭到殺害，但從此就一直生活在憂慮恐懼之
      中，兩年多來在自己的診所長期服藥打針及到各大醫院求
      診十分痛苦。被告之侵權行為對原告及家人造成嚴重的身
      心傷害，及原告罹患恐懼焦慮憂鬱之痛苦，被告應給付原
      告精神損害賠償250 萬元。原告多年來辛苦所經營之私立
      恆大文理補習班及私立恆生托兒所之教育工作，也因此遭
      致虧損纍纍，至今已超出千萬元之鉅。如是長期醫療負擔
      、診所停診損失及精神損害已非金錢所能計之。被告還囂
      張的炫耀自己是身價數億萬元的富婆，對原告訴之求償只
      是區區小事一樁，而非如被告律師在法庭上所言那麼可憐
      ，說什麼天價推諉之說，請依法判處被告做最大最合理的
      賠償。
（三）並聲明：(1)被告應賠償原告250 萬元及在國際獅子會中文
      會刊與獅子會300F區東海岸獅訊公開登載道歉，並自起訴
      狀繕本送達之翌日即97年5 月25日起至清償日止，按年利
      率百分之五計算之利息。(2)願供擔保宣告假執行。
二、被告則以下列情詞置辯：
（一）緣因訴外人即前獅子會台灣總會理事長李元吉於96年間年
      度即將屆滿之前，要求被告丙○○○將獅子會台灣總會年
      度餘額存款230 多萬元以各種名目報銷，被告丙○○○不
      敢用印，致李元吉等懷恨，於96年6 月25日未經總監議會
      決議下，逕行發文終止被告丙○○○主計長職務。於96年
      6 月29日下午3 時30分許，在常務監事邱文彬出面協調下
      ，達成協議恢復被告丙○○○主計長職務，改為以請事假
      處理而達成協議，至於李元吉要求被告丙○○○將剩餘款
      230 多萬元核銷，被告丙○○○仍不同意用印，故用印部
      分協調未成。當日約下午3 時30分左右，被告甲○○應被
      告丙○○○之邀請到位於南京東路五段獅子會總會被告丙○○○之辦公室幫忙搬丙○○○私人物品，被告甲○○並
      帶其員工即被告乙○○一起來協助搬取。被告甲○○與莊
      凱成至辦公室時，被告丙○○○介紹辦公室大部分之成員
      ，並表示請其弟甲○○來幫忙搬物品。當天因該屆任期結
      束前一天要拍合照，內閣辦公室內約有20位左右獅友或站
      或坐，被告丙○○○的椅子已坐人，辦公桌亦有多人或靠
      或倚，所以被告丙○○○無法整理其私人物品，致當天無
      法請被告甲○○搬走東西。因被告甲○○汽車違規臨時停
      在樓下南京東路捷運施工圍籬旁，擔心被拖吊，被告甲○○與乙○○即行離開，被告丙○○○送被告甲○○與莊凱
      成二人至辦公室門口，邊走邊說會將二位友人的照片拿給
      被告甲○○以辦理出國去大陸用的台胞證。被告甲○○及
      其員工乙○○在內閣辦公室內停留時間不到5 分鐘即離開
      。被告丙○○○並無提及「要求李、莊二人記住丁○○、
      周念雲長相」、「會再拿游、周的相片給李、莊二人認清
      楚」、「議長不缺棺材本」等語，原告所述根本無此事實
      ，完全係誣陷被告之詞，被告三人絕無恐嚇行為。
（二）刑事案件雖認為被告等人有恐嚇危害安全之犯行，而為被
      告等人有罪判決，惟此係因原告等相互為證人，並做不實
      陳述，致法官造成誤會，惟其證詞完全與事實不符，因該
      等證人均為原告之心腹幹部，與訴外人李元吉關係匪淺，
      故為不實之證述，此為人之常情，惟與事實不符。此由當
      時在場之訴外人即前獅子會台灣總會常務監事邱文彬於97
      年6 月23日於鈞院刑事一審審理時證稱：伊不清楚被告丙○○○帶被告甲○○與莊凱成到議長辦公室時如何介紹、
      被告丙○○○說被告甲○○與莊凱成是要來拿她辦公室裡
      面的東西、伊沒聽到拿相片的事情等情即可得知，邱文彬
      係當年度常務監事，係經會員代表大會選出，負責監督台
      灣總會會務與財務會計之人，與雙方均無特別親疏關係，
      係一公正人士，其證詞較無偏頗情事，應較為可採，被告
      三人確實無任何恐嚇言行，原告主張與事實不符。
（三）按故意或過失，不法侵害他人之權利者，負損害賠償責任
      ；又不法侵害他人之身體、健康、名譽、自由、信用、隱
      私、貞操，或不法侵害其他人格法益而情節重大者，被害
      人雖非財產上之損害，亦得請求賠償相當之金額。其名譽
      被侵害者，並得請求回復名譽之適當處分；民法第184 條
      第1 項前段、第195 條第1 項定有明文。本件原告起訴請
      求損害賠償部份，包含非財產上損害1,000 萬元（應為50
      0 萬元之誤），及在獅子會中文會刊與獅子會300F區東海
      岸獅訊公開登載道歉二部份。惟被告並無上開原告所指稱
      之恐嚇行為，原告主張與事實不符，應為無理由，此已詳
      如上述，惟倘鈞院仍認為被告等三人有所謂恐嚇行為，應
      負損害賠償責任時，被告茲就原告主張上開二部分損害賠
      償內容，分別提出答辯如次：
    (1)非財產上損害部分：
      慰撫金之多寡，應斟酌雙方之身分、地位、資力與加害程
      度，及其他各種情形核定相當之數額，該金額是否相當，
      自應依實際加害情形與被害人所受之痛苦及雙方之身分、
      地位、經濟狀況等關係決定之（最高法院51年度台上字第
      223 號判例意旨參照）。職是之故，請求精神上損害之慰
      藉金之賠償係以精神上受有痛苦為必要。本件原告並未
      證明其受有精神上之痛苦，依據上開最高法院見解，自無
      損害賠償之可言。再者，倘依據原告所主張被告僅係以
      言詞造成其精神上之恐懼，其損害之方式與程度亦屬輕微
      。再依據原告所主張被告恐嚇之言語內容顯示，被告並
      未直接明確以加害生命身體等危害安全之言語加諸原告，
      僅係間接暗示之言語，以該內容觀之尚難認有造成嚴重之
      精神損害。本件原告請求損害賠償之金額實屬過高，請依
      法予以酌減至適當金額。
    (2)登載道歉部分：
      按名譽被侵害者，並得請求為回復名譽之適當處分，民法
      第195 條第1 項定有明文。而登報道歉，係屬回復名譽之
      適當處分。而本件被告以恐嚇方式侵害原告之自由權，前
      已詳述，原告名譽並未因此受有任何侵害，則原告請求被
      告就恐嚇事項登報道歉以回復其名譽云云，自屬無理由。
      刑法第305 條之恐嚇危害安全罪，所保護之法益為被害人
      之自由，故縱使被告曾以恐嚇行為侵害原告之自由法益，
      亦非侵害原告之名譽法益，自無以登報道歉作為回復損害
      之適用。原告起訴聲明主張被告應在獅子會中文會刊與獅
      子會300F區東海岸獅訊公開登載道歉，應無理由。此外，
      縱使被告有恐嚇行為，亦未公佈於台灣總會全體會員或30
      0F區全體獅友會員，故原告請求於在獅子會中文會刊與獅
      子會300F區東海岸獅訊公開登載道歉，即非回復損害之必
      要與適當方法，故原告此部份請求亦無理由。
（四）並聲明：(1)原告之訴及其假執行之聲請均駁回。(2)如受不
      利之判決，被告願供擔保，請准宣告免為假執行。
三、兩造不爭執之事項：
（一）原告為獅子會台灣總會95年至96年度執行長，被告丙○○○則為主計長。
（二）訴外人李元吉於96年6 月30日在被告丙○○○任期屆滿前
      將其解職。
（三）被告業經本院以97年度易字第1026號、台灣高等法院97年
      度上易字第2140號刑事判決，認定對原告構成刑法第305
      條恐嚇危害安全罪確定。
四、得心證之理由：
    原告主張被告恐嚇威脅原告之事實，為被告所否認，並以上
    開情詞置辯。則本件首應審究者厥為：（一）被告有無共同
    以加害生命、身體之事恐嚇原告，致使原告心生畏懼之行為
    ？應否對原告負共同侵權行為之損害賠償責任？（二）若被
    告間對原告成立共同侵權行為，則原告請求被告給付自由權
    受侵害之慰撫金250 萬元，數額是否適當？（三）原告自由
    權受侵害，有無民法第195 條第1 項後段回復名譽適當處分
    規定之適用？得否請求被告在獅子會刊物上向其刊登道歉啟
    事？茲分項析述如后：
（一）被告有無共同以加害生命、身體之事恐嚇原告，致使原告
      心生畏懼之行為？應否對原告負共同侵權行為之損害賠償
      責任？
   1、原告主張被告丙○○○協同被告甲○○、乙○○於96年6
      月29日下午3 時許，在台北市○○○路○ 段15-2號3 獅子
      總會議長辦公室內，與原告及訴外人李元吉議長等人協調
      職務調動一事時，向原告恫嚇稱：「此為執行長丁○○（
      手指原告丁○○本人），認清楚，會再拿（原告丁○○及
      訴外人周念雲的）相片給你們（即被告甲○○、乙○○）
      看」等語，共同以此加害生命、身體之事，恐嚇原告丁○○及訴外人周念雲，致使原告心生畏懼之事實，為被告否
      認，抗辯稱：當日被告甲○○係應被告丙○○○之邀請到
      位於南京東路5 段獅子會總會幫忙搬丙○○○私人物品，
      被告甲○○並帶其員工即被告乙○○一起來協助搬取，至
      於拿照片是因為被告丙○○○與甲○○要前往秦皇島遊玩
      ，需交付照片辦簽證，並不是對原告而說云云。然查，原
      告於本院刑事庭審理時曾指稱：被告丙○○○於96年6 月
      29日下午3 時30分許，帶被告甲○○、乙○○進到議長室
      站在茶几前，指著伊說「這是執行長」，指著周念雲說「
      這是周社長」，並且說「要認好、看清楚，改天再拿照片
      給你們對」等語（見本院97年度易字第1026號刑事卷宗97
      年5 月26日審理筆錄），與訴外人李元吉於本院刑事庭審
      理時結證稱：伊於96年6 月間擔任獅子會總會議長，被告
      丙○○○擔任主計長，因為總務的事情都要經過丙○○○
      同意，但是送了一些案子她都不簽名，所以伊將丙○○○
      解聘，後來她有嗆聲，才會叫邱文彬來調解，被告丙○○○帶2 個朋友到議長室裡面，他們進來沒有講什麼，被告
      丙○○○只有指著在場之原告說這是執行長丁○○，指周
      念雲說是中文社社長，到時候再拿照片給你們看等語（見
      同上審理筆錄），及訴外人周念雲於偵訊及本院刑事庭審
      理時結證稱：當天被告丙○○○進來議長室時，伊是背對
      著門口的位置，但沒有抬頭去看，有聽到被告丙○○○帶
      人進來並且說「我告訴你這是周社長、游執行長，你把他
      們看清楚，我會再拿相片給你們看清楚」說完就離開辦公
      室，伊在旁邊心想進來議長辦公室沒有先介紹議長或介紹
      其他人，反而只認伊跟丁○○等語（見同上審理筆錄），
      互核大致相符，而被告丙○○○當時尚有為被告甲○○、
      乙○○介紹原告及訴外人周念雲，渠等苟為出國辦簽證需
      交代繳交相片之必要，在行進議長辦公室途中即可就此與
      他人無關之私人事項處理之，尚無急迫至須於議長辦公室
      介紹與人認識之際，說出要提供照片之必要，又以當日協
      調會係關乎被告丙○○○被解職主計長職務透過訴外人邱
      文彬與李元吉議長及幕僚執行長之原告和訴外人周念雲四
      人在議長室協調，則被告丙○○○對被解職事心有不滿，
      拒蓋有關結帳圖章而衍生糾紛，而偕同被告甲○○、乙○○到場以行動指認讓在場之原告及訴外人周念雲因之造成
      心理恐懼以表達不滿，應可認定，是以被告上開所辯，要
      無足採。而被告三人因此所涉之恐嚇罪，分別經本院刑事
      庭以97年度易字第1026號判決判處被告丙○○○應執行拘
      役70日、被告甲○○及乙○○各處拘役35日，並經台灣高
      等法院以97年度上易字第2140號判決駁回上訴確定等情，
      有本院刑事庭97年度易字第1026號、台灣高等法院97年度
      上易字第2140號卷宗可按，自堪認原告此部份之主張為真
      實。
   2、又原告另主張被告在97年3 月被台北地方法院檢察署檢察
      官提起公訴之前，曾經於96年2 月8 日在台北市萬喜樓餐
      廳，當著訴外人李元吉議長和郭敦輝獅友面前揚言要向原
      告全家開槍。並在96年2 月12日下午6 時44分及10時10分
      連續兩次叫不同人打電話到原告宜蘭家要脅恐嚇，在電話
      中揚言說: 「你是丁○○! 你竟敢對丙○○○亂爆料，我
      會在過年 ( 農曆)，你兒女孫子回家過年時，用槍把你們
      全家性命掃光光﹗」，當時原告非常畏懼不敢報案，全家
      躲在梨山過年，兒子在竹北的診所也被迫停診，後經訴外
      人黃忠源及潘啟明獅友出面遏止協助化解了事，幸未遭到
      殺害，但從此就一直生活在憂慮恐懼中乙情，然因原告未
      舉證以實其說，並無證據足以證明原告上開所述為真實，
      故原告此部份之主張，委無可採。
   3、被告應否對原告負共同侵權行為之損害賠償責任？
      按因故意或過失，不法侵害他人之權利者，負損害賠償責
      任。不法侵害他人之身體、健康，被害人雖非財產上之損
      害，亦得請求賠償相當之金額，民法第184 條第1 項前段
      、第195 條第1 項前段分別定有明文。茲被告丙○○○邀
      同被告甲○○及乙○○於96年6 月29日下午3 時許進入獅
      子總會議長辦公室協調會場，以指認原告之方式，加害原
      告生命、身體之事恐嚇原告，致使原告心生畏懼，已如前
      述，故被告自應對原告負共同侵權行為之損害賠償責任，
      應堪認定。
（二）若被告間對原告成立共同侵權行為，則原告請求被告給付
      自由權受侵害之慰撫金250 萬元，數額是否適當？
      按依民法第184 條前段規定，因故意或過失，不法侵害他
      人之權利者，負損害賠償責任。同法第195 條第1 項規定
      ，不法侵害他人之身體、健康、名譽、自由、信用、隱私
      、貞操，或不法侵害其他人格法益而情節重大者，被害人
      雖非財產上之損害，亦得請求賠償相當之金額。其名譽被
      侵害者，並得請求回復名譽之適當處分。被告三人於上開
      時地對原告為恐嚇之行為，致使原告心生畏懼，已如前述
      ，依社會通念，原告主張其自由權已遭侵害，即屬有據，
      被告故意以加害原告生命、身體之事恐嚇侵害原告，致使
      原告心生恐懼，精神上自受有相當之痛苦，被告應依前揭
      法條規定對原告負損害賠償責任。再按法院於酌定慰撫金
      數額時，應斟酌加害人與被害人雙方之身分、資力與加害
      程度，及其他各種情形核定之（最高法院51年台上字第22
      3 號判例意旨參照）。爰審酌原告為花蓮師專畢業，之前
      擔任老師現已退休領有退休金，於96年度擔任獅子會台灣
      總會執行長，名下有房地13筆、汽車1 部等財產，被告丙○○○名下有15筆房地，被告甲○○名下有3 筆房地，被
      告乙○○名下並無不動產（有稅務電子閘門財產所得調件
      明細表可憑），及被告加害行為、原告精神上痛苦之程度
      等一切情狀，認原告所請求被告丙○○○應給付10萬元、
      被告甲○○應給付6 萬元、被告乙○○應給付6 萬元為相
      當，逾此部分之請求則難認有據，不應准許。
（三）原告自由權受侵害，有無民法第195 條第1 項後段回復名
      譽適當處分規定之適用？得否請求被告在獅子會刊物上向
      其刊登道歉啟事？
   1、按負損害賠償責任者，除法律另有規定或契約另有訂定外
      ，應回復他方損害發生前之原狀。因回復原狀而應給付金
      錢者，自損害發生時起，加給利息，民法第213 條第1 、
      2 項定有明文。復按民法第213 條第2 項所謂因回復原狀
      而應給付金錢者，例如所侵害者為金錢，則應返還金錢，
      如所侵害者為取得利益之物，則於返還原物外，更應給付
      金錢抵償其所得利益，始克回復原狀。是我民法明定身體
      、健康之傷害，應為金錢賠償（民法第195 條第1 項前段
      ），此即民法第213 條第1 項所謂法律另有規定，自無適
      用同條第2 項規定之餘地，最高法院56年台上字第1863號
      判例可資參照。
   2、次按名譽被侵害者，並得請求為回復名譽之適當處分，民
      法第195 條第1 項定有明文。而登報道歉，係屬回復名譽
      之適當處分。而刑法第305 條之恐嚇危害安全罪，所保護
      之法益為被害人之自由，故被告曾以恐嚇行為侵害原告之
      自由法益，已如前述，並非侵害原告之名譽法益，自無以
      登報道歉作為回復損害之適用，故原告起訴主張被告應在
      獅子會中文會刊與獅子會300F區東海岸獅訊公開登載道歉
      ，應無理由，此部分應予駁回。
五、從而，原告本於侵權行為損害賠償之法律關係，請求被告丙○○○應給付10萬元、被告甲○○應給付6 萬元、被告乙○○應給付6 萬元，及均自94年6 月15日起至清償日止，按年
    息5％ 計算之利息，為有理由，應予准許，逾此部分之請求
    為無理由，應予駁回。
六、本件事證已臻明確，兩造其餘攻擊防禦方法及未經援用之舉
    証，經審酌核與本件判決結果不生影響，不再一一論述，附
    此敘明。
七、兩造分別陳明願供擔保以代釋明，聲請宣告假執行或免為假
    執行，經核原告勝訴部分其聲請均無不合，爰分別酌定相當
    擔保金額准許之；至原告敗訴部分，其假執行之聲請失所依
    附，應併予駁回。
八、據上論結：原告之訴一部有理由、一部無理由，依民事訴訟
    法第第79條、第390 條第2 項、第392 條第2 項，判決如主
    文。
中    華    民    國    98    年    5     月    8     日
                  民事第五庭    法  官  陳靜茹
以上正本係照原本作成
如對本判決上訴，須於判決送達後20日內向本院提出上訴狀
中    華    民    國    98    年    5     月    8     日
                                書記官  鄭雅雲


司法院資訊處製作；財團法人民間司法改革基金會備份。
